#### **BORIS ENRIQUE CALAF GONZÁLEZ**

Teléfono: +56979560133 Email; bcalafg@hotmail.com

Técnico Jurídico con experiencia en el área previsional (cobranzas), en el área Jurídica (cobranza prejudicial y judicial) con sólidos conocimientos de la cobranza previsional y de asistencia en la atención de clientes.

#### **EXPERIENCIA PROFESIONAL**

2018 – 2020 Ana Maria Albornoz A. – Receptora Judicial Administrativo

Encargado de la gestiones administrativas orientadas a las realización de los encargos judiciales por parte de los estudios jurídicos (confección cédulas de notificación, coordinación de rutas, comunicaciones con estudios jurídicos), atención de público.

2011 - 2018

Aguayo, Ecclefield y Martínez abogados Administrativo – Procurador

Confección de demandas y presentación ante Tribunales Civiles, seguimiento, activación de juicios. Gestión prejudicial de cobranza de documentos (facturas). Reprogramar deudas y facilidades de pago

2010 - 2011

Corporación Administrativa del Poder Judicial Administrativo – Asesor Jurídico (honorarios)

Funciones de Capacitación y puesta en marcha de módulos informáticos SITCI (Civil) - SITLA (Laboral) – SITCO (Cobranza) – SITFA (Familia) – SIAGJ (Garantía) en los Tribunales a nivel nacional.

2008 - 2009

Laser Disc S.A. Ejecutivo de Crédito y Cobranza

Gestionar cobranza de documentos (facturas), autorizar líneas de crédito, atención de público.

2007 - 2008

Raúl Troncoso Delpiano (Colectron) Ejecutivo de Cobranza Telefónica y Atención de Público

Gestionar cobranza telefónica, recaudación y rendición diaria, reprogramar deudas y facilidades de pago Atención de público.

<u>2006 – 2007</u>

Legal Services Abogados Limitada Procurador

Gestión ante Juzgados Previsionales, seguimiento y activación de juicios hasta su cancelación total Conocimiento normativa Cobranza Previsional Ley Nº 20.023.

1995 - 2005

## Administradora de Fondos de Pensiones Cuprum S. A. Administrativo Departamento de Cobranza

Análisis de la mora presunta y cotizaciones mal pagadas, control a Estudios Jurídicos, gestionar reclamo de afiliados y de la Superintendencia de AFP. Conocimiento normativa vigente DL. 3.500.

1992 - 1994

## Administradora de Fondos de Pensiones Planvital S. A. Administrativo Departamento de Cobranza

Encargado de Empresas en Quiebra ante Superintendencia de AFP. Auditoria en su gestión de cobranza con vínculo ante la Fiscalía de Quiebras.

1991

### Sr. Patricio Arrau Corominas **Procurador**

Confección de demandas y presentaciones ante Tribunales Laborales, seguimiento, activación de juicios.

### **EDUCACIÓN**

1992

Técnico Jurídico - Instituto de Formación de Estudios Jurídicos Canon. Año 1992

1986

Liceo A Nº9 Aplicación

# **CURSOS DE CAPACITACIÓN Y OTROS**

Manejo a nivel usuario de Microsoft Office, Windows

Curso Aplicación de la Normativa sobre Cobranza Previsional DL. 3.500, empresa consultora Alcot Ltda.

Curso Uso y Aplicaciones Works, impartida por la empresa de capacitación ELITSIS

Curso Contabilidad General, impartida por el Instituto Chileno Nacional de Empresas ICARE

Curso Uso de Correo Electrónico MS-Outlook, impartida por la empresa de capacitación ELITSIS

Curso Excel para Windows, impartida por el Instituto Chileno Nacional de Empresas ICARE

#### **DATOS PERSONALES**

Rut. 12068895-2

Fecha de nacimiento: 25 de marzo de 1969

Nacionalidad: chileno Estado civil: casado

#### REFERENCIAS

Felipe Ecclefied Barbera. Abogado. Fono 990595478 Manuel Huenuman Osorio. Abogado. Fono 975178115